# 关于同一控制下企业合并

提问人：mytruth 时间：2012-10-09 12:14:25
2011 年年末A 公司收购了同一控制下的B公司，B公司收购时注册资本 1000 万元，净资产为 800 万元，未分配利润为-200万元。盈余公积与资本公积均为 0 ，收购价格为 1000 万元。A公司 2011 年年末资本公积为 8000 万元，请教一下 2011 年末编制合并报表时，对这种净资产小于注册资本的被合并方如何进行会计处理？是否需要调减合并报表中的资本公积 200 万元？
多谢！

回答人：chenyiwei
在合并方个别报表层面，因为所取得的被合并方帐面净资产 800 万元小于合并对价，因此个别报表层面应冲减资本公积 200 万元。 在合并报表层面，由于同一控制下合并需恢复被合并方的前期留存收益（-200万元），所以合并报表层面应将个别报表层面冲减的资本公积 200 万元予以加回。合并报表层面的处理效果就是按照实际支付的合并对价 1000 万元冲减资本公积。

提问人：mytruth 时间：2012-10-09 21:48:40
回复 chenyiwei 的帖子
陈版您好！
“合并报表层面的处理效果就是按照实际支付的合并对价 1000 万元冲减资本公积。”这句话不是很理解，按照您前面所述，合并报表层面的资本公积就是母公司个别报表中的 8000 万元（8000-200+200）。 1000 万元冲减资本公积应该如何理解呢？
非常感谢！

回答人：chenyiwei
合并报表层面的资本公积应为 8200 万元，即8000+200（恢复被合并方的负数留存收益，增加资本公积）＋ 1000 （将被合并方原有的实收资本并入资本公积）-1000（实际支付的合并对价）万元。

提问人：mytruth 时间：2012-10-09 23:25:46
回复 mytruth 的帖子
陈版，我理解合并时A公司个别报表的资本公积应该是 7800 （8000-200），然后恢复 200 ，变成了 8000 。还是没有明白。请您能再说得明白点吗？

回答人：chenyiwei
你说的个别报表上的资本公积 8000 已经是减去 200 万元差额以后的金额了，所以无需重复减去。